最　高　行　政　法　院　裁　定
　　　　　　　　　　　　　　　94年度裁字第00207號
上　訴　人　益民竹架有限公司
代　表　人　乙○○
被 上訴 人　臺北市政府
代　表　人　甲○○
上列當事人間因勞工安全生法事件，上訴人對於中華民國92年
8月28日臺北高等行政法院91年度簡字第707號判決，提起上訴，
本院裁定如下：
　　主  文
上訴駁回。
上訴審訴訟費用由上訴人負擔。
　　理  由
一、按對於適用簡易程序之裁判提起上訴或抗告，須經本院許可
    ，且該許可以訴訟事件所涉及之法律見解具有原則性者為限
    ，行政訴訟法第235條定有明文。
二、原判決駁回上訴人在原審之訴，係以：查本件上訴人承攬位
    於台北市○○路、港漧路口之帝國經貿新建工程之鷹架工程
    。被上訴人所屬之勞工局勞動檢查處於88年10月19日及90年
    5月19日實施勞動檢查時，分別查獲有勞工於該鷹架2公尺以
    上之高度從事作業，未依勞工安全衛生設施規則第281條第1
    項規定使勞工確實使用安全帶、安全帽及其他必要之防護具
    等情，為上訴人所不爭之事實，並有現場相片及勞動檢查結
    果通知書影本附原處分卷可稽，自堪認為真實。依卷附現場
    照片所示，鷹架上之勞工正從事鷹架之拆卸或組配工作，此
    為上訴人所承攬鷹架工程之一部分，上訴人自難諉稱該勞工
    非其所僱用。又上訴人使勞工於鷹架二公尺以上之高度從事
    作業，有墜落之虞，未依勞工安全衛生設施規則第281條第1
    項規定使勞工確實使用安全帶、安全帽及其他必要之防護具
    ，違反勞工安全衛生法第5條第1項之規定。經被上訴人所屬
    之勞工局勞動檢查處於88年10月19日檢查時即已發現，並通
    知限期改善，此有該處88年11月3日北市勞檢二字第8861869
    400號函影本附原處分卷可稽。茲上訴人未加改善，復於89
    年5月19日再違反同一規定，則被上訴人依勞工安全衛生法
    第33條第1款規定予以處罰，自無違誤。上訴人謂此為新的
    違規事實，應再限期改善及再予檢查後，始得據以處罰云云
    ，顯係對法令之誤解，尚難採取等由。資為其判斷之論據。
三、本件上訴人對原判決不服，提起上訴，略以：88年10月19日
    主管機關所發現上訴人承攬之工地有違反法令規定情形，於
    接受主管機關來函限期改善後，確已為改善之措施，並依該
    處分繳納罰鍰結案。嗣於89年5月19日派員檢查，此並非檢
    查改善結果，應係再發現新的違規事實，依法應再限期改善
    及再予檢查，被上訴人及訴願機關不查此程序未完備，即逕
    為處分及訴願決定，顯屬違法，且違反一事不二罰之原則等
    由。經查上訴人2次違規地點為相同之工地，88年10月19日
    第一次檢查結果，主管機關以88年11月3日北市勞檢二字第
    8861869400號函通知上訴人改善，茲上訴人未加改善，復於
    89年5月19日再違反同一規定，則被上訴人依勞工安全衛生
    法第33條第1款規定予以處罰，自無違誤。上訴人謂此為新
    的違規事實，應再限期改善及再予檢查後，始得據以處罰云
    云，自無可採。上訴意旨另以其第一次受檢時已被處罰鍰，
    此次再受罰有違一事不二罰原則乙節，無非係對原審認定事
    實爭執。綜上，上訴意旨核無所涉及之法律見解，具有原則
    上之重要情事，上訴人提起上訴，不合首揭規定，不應許可
    ，其上訴難謂合法，應予駁回。
四、依行政訴訟法第249條第1項前段、第104條、民事訴訟法第
    95 條、第78條，裁定如主文。
中    華    民    國    94    年    2     月   3      日
                  第一庭審判長法  官　黃　綠　星
                              法  官  陳　秀　美
                              法  官　蔡　進　田
                              法  官　黃　璽　君
                              法  官　廖　宏　明
以  上  正  本  證  明  與  原  本  無  異
中    華    民    國    94    年    2    月    3      日
　　　　　　　　　　　　　　　書記官　彭　秀　玲
